臺灣臺北地方法院簡易民事判決
110年度店簡字第1321號
原      告  台北富邦商業銀行股份有限公司

法定代理人  程耀輝  
訴訟代理人  沙東星  
            張毓麟  
            廖哲伍  
被      告  李人平


            李碧珠  

上列當事人間清償借款事件，於民國111年6月6日言詞辯論終
結，本院判決如下：
　　主    文
被告應連帶給付原告新臺幣壹拾貳萬壹仟零玖拾壹元，及如附表
一所示之利息及違約金。
被告應連帶給付原告新臺幣壹拾貳萬玖仟捌佰柒拾玖元，及如附
表二所示之利息及違約金。
訴訟費用由被告連帶負擔。
本判決得假執行。
    事實及理由
一、按原告於判決確定前，得撤回訴之全部或一部，但被告已為
    本案言詞辯論者，應得其同意。民事訴訟法第262條第1項定
    有明文。本件原告原以李人平、王金達、王秀春、王秀敏、
    王素鳳、李碧珠、陳五郎、陳思學、陳思瑋、陳怡晴為被告
    ，向本院請求清償借款，嗣具狀撤回對王金達、王秀春、王
    秀敏、王素鳳、陳五郎、陳思學、陳思瑋、陳怡晴部分之起
    訴，而王金達、王秀春、王秀敏、王素鳳、陳五郎、陳思學
    、陳思瑋、陳怡晴本案之言詞辯論前，依上開規定，原告撤
    回自屬合法。又被告經合法通知，均未於最後言詞辯論期日
    到場，核無民事訴訟法第386 條所列各款情形，爰依原告之
    聲請，由其一造辯論而為判決，合先敘明。
二、原告主張：被告李人平於民國100年至107年就學期間，邀同
    訴外人王國道與被告李碧珠被告為連帶保證人，向原告貸借
    「高級中等以上學校學生就學貸款」11 筆，計新臺幣（下
    同）共23萬8519元。另被告李人平於108年就學期間，邀同
    被告李碧珠為連帶保證人，向原告貸借「高級中等以上學校
    學生就學貸款」1筆，計1萬7671元。上開二筆貸款均約定借
    款應於借款人本階段學業（即高中、高職、專校、大學或研
    究所等各階段）完成後滿1 年之日為開始償還日，依年金法
    按月平均攤還本息。倘借款人遲延繳付本息時，利息自轉催
    收款之日（110年6月24日）起改依原告牌告基準利率加碼年
    息1%計算。又約定除自遲延日起按本借款原定利率計付遲延
    利息外，自應還款日起，其逾期6個月以內者按原訂利率百
    分之10，逾期6個月以上者，按原訂利率百分之20加計違約
    金。詎被告李人平違約未履行償還義務，依約原告自得將債
    務視為全部到期，請求被告一次給付尚欠之本金25萬970元(
    計算式：12萬1091元＋12萬9879元＝25萬970元)及如附表一、
    二所示之利息、違約金。而被告李碧珠為前開借款之連帶保
    證人，依法自應負連帶清償責任，為此，爰依放款借據
　　契約及連帶保證之法律關係提起本件訴訟。並聲明：如主文
    第1、2項所示。　
三、被告均未於言詞辯論期日到場，亦未提出書狀為任何聲明或
    陳述。
四、原告主張之事實，業據提出就學貸款借據3 份、就學貸款撥
    款通知書12份、放款交易明細表12份等件為證。而被告經合
    法通知均未到庭爭執，亦未提出書狀為任何聲明或陳述，依
　　本院調查之結果，堪信原告之主張為真實。
五、從而，原告依放款借據契約及連帶保證之法律關係，請求被
    告連帶給付原告如主文第1、2項所示之金額、利息及違約
　　金，為有理由，應予准許。　　
六、本件係適用簡易程序所為被告敗訴之判決，依民事訴訟法第
    389條第1項第3款規定，應依職權宣告假執行。
七、訴訟費用負擔之依據：民事訴訟法第78條、第85條第2項。
中　　華　　民　　國　　111 　年　　6 　　月　　27　　日
                  臺灣臺北地方法院新店簡易庭　　
                              法  官　張淑美 
以上正本係照原本作成。
對於本件判決如有不服，應於收受送達後20日內向本院提出上訴
書狀，上訴於本院合議庭，並按他造當事人之人數附具繕本。
中　　華　　民　　國　　111 　年　　6 　　月　　27　　日
                              書記官  馮姿蓉
附表一：　　　　
編號 借款日期 尚欠金額 （新臺幣/元） 利息  違約金     起迄日  利率 起迄日 利率 01 101年2月2日 9,039元 自109年12月1日至110年6月23日止 0.9% 自110年1月1日至110年6月23日止 0.09%    自110年6月24日至清償日止 1.9% 自110年6月24日至110年6月30日止 0.19%      自110年7月1日至清償日止 0.38% 02 101年8月27日 9,832元 自109年12月1日至110年6月23日止 0.9% 自110年1月1日至110年6月23日止 0.09%    自110年6月24日至清償日止 1.9% 自110年6月24日至110年6月30日止 0.19%      自110年7月1日至清償日止 0.38% 03 102年2月8日 9,837元 自109年12月1日至110年6月23日止 0.9% 自110年1月1日至110年6月23日止 0.09%    自110年6月24日至清償日止 1.9% 自110年6月24日至110年6月30日止 0.19%      自110年7月1日至清償日止 0.38% 04 102年8月26日 9,834元 自109年12月1日至110年6月23日止 0.9% 自110年1月1日至110年6月23日止 0.09%    自110年6月24日至清償日止 1.9% 自110年6月24日至110年6月30日止 0.19%      自110年7月1日至清償日止 0.38% 05 104年9月14日 27,518元 自109年12月1日至110年6月23日止 0.9% 自110年1月1日至110年6月23日止 0.09%    自110年6月24日至清償日止 1.9% 自110年6月24日至110年6月30日止 0.19%      自110年7月1日至清償日止 0.38% 06 105年2月19日 27,518元 自109年12月1日至110年6月23日止 0.9% 自110年1月1日至110年6月23日止 0.09%    自110年6月24日至清償日止 1.9% 自110年6月24日至110年6月30日止 0.19%      自110年7月1日至清償日止 0.38%  07 106年2月8日 27,513元 自109年12月1日至110年6月23日止 0.9% 自110年1月1日至110年6月23日止 0.09%    自110年6月24日至清償日止 1.9% 自110年6月24日至110年6月30日止 0.19%      自110年7月1日至清償日止 0.38% 
附表二：
編號 借款日期 尚欠金額 （新臺幣/元） 利息  違約金     起迄日  利率 起迄日 利率 01 106年9月8日 28,013元 自109年12月1日至110年6月23日止 0.9% 自110年1月1日至110年6月23日止 0.09%    自110年6月24日至清償日止 1.9% 自110年6月24日至110年6月30日止 0.19%      自110年7月1日至清償日止 0.38% 02 107年2月21日 28,013元 自109年12月1日至110年6月23日止 0.9% 自110年1月1日至110年6月23日止 0.09%    自110年6月24日至清償日止 1.9% 自110年6月24日至110年6月30日止 0.19%      自110年7月1日至清償日止 0.38% 03 107年9月11日 28,091元 自109年12月1日至110年6月23日止 0.9% 自110年1月1日至110年6月23日止 0.09%    自110年6月24日至清償日止 1.9% 自110年6月24日至110年6月30日止 0.19%      自110年7月1日至清償日止 0.38% 04 108年2月10日 28,091元 自109年12月1日至110年6月23日止 0.9% 自110年1月1日至110年6月23日止 0.09%    自110年6月24日至清償日止 1.9% 自110年6月24日至110年6月30日止 0.19%      自110年7月1日至清償日止 0.38% 05 108年8月20日 17,671元 自109年12月1日至110年6月23日止 0.9% 自110年1月1日至110年6月23日止 0.09%    自110年6月24日至清償日止 1.9% 自110年6月24日至110年6月30日止 0.19%      自110年7月1日至清償日止 0.38%